【裁判字號】    90,裁,781
【裁判日期】    901011
【裁判案由】    更正土地登記
【裁判全文】
最  高  行  政  法  院  裁  定                      九十年度裁字第七八一號
    原      告  甲○○
    被      告  臺北市士林地政事務所
    代  表  人  張雅音
右當事人間因更正土地登記事件，原告不服內政部中華民國八十八年五月六日台八八
內訴字第八八○三二四七號再訴願決定，提起行政訴訟。本院裁定如左︰
    主  文
原告之訴駁回。
訴訟費用由原告負擔。
    理  由
按行政訴訟之提起，應於再訴願決定書送達之次日起二個月內為之，此為原告起訴時
有效之舊行政訴訟法第十條第一項所明定。本件原告因更正土地登記事件，不服內政
部所為再訴願決定向本院提起行政訴訟。經查，本件由原告本人簽收訴願決定書之郵
務送達證書，其上漏未記載送達時間，惟由原寄郵局退證當日所蓋郵戳為八十八年五
月卅一日，由此可證明再訴願決定書業已於八十八年五月卅一日前送達原告本人，則
其提起行政訴訟之期間，應自八十八年六月一日起算，因原告居住臺北市，毋庸扣除
在途期間，迄至同年七月卅一日屆滿，因該日為星期六，依法應順延至同年八月二日
上午屆滿。原告起訴雖主張：本件內政部八十八年五月六日雖以台內訴字第八八○
三二七四號函訴願決定書駁回原告再訴願，惟內政部係於八十九年元月始寄發原告，
原告收受該決定書為八十九年元月二十八日，此由內政部公文封之發文日可稽，是原
告於八十九年三月二十日提起本件訴訟，未逾越法定期間云云。然查，本件再訴願決
定之送達，已有前開郵務送達證書附再訴願卷足稽，原告起訴雖提出內政部公文封乙
紙為證，雖其上記載發文日期為八十九年元月，惟其收文者及地址，係臺北市○○○
路○段一三六號十三樓之楊金順律師，非原告本人。經核對再訴願卷結果，原告係自
行提起再訴願，並未委任楊金順律師代理，或指定其為送達代收人，且僅由該公文封
，尚無法證明其內所裝者為本件再訴願決定書；縱其內所裝者為本件再訴願決定書，
亦僅內政部補送與楊金順律師，並不影響原再訴願決定送達之效力。原告提出該證據
，尚難為有利原告之認定。從而，本件原告遲至八十九年三月二十日始向本院提起行
政訴訟，此有本院加蓋於訴狀上收文戳記所載日期可考，則其起訴依首揭法條規定，
已逾法定不變期間，原處分及原決定業告確定，其提起本訴，顯非合法，應予駁回。
據上論結，本件原告之訴為不合法，爰依行政訴訟法施行法第二條前段、行政訴訟法
第一百零七條第一項第六款、第一百零四條、民事訴訟法第九十五條、第七十八條，
裁定如主文。
中    華    民    國      九十      年      十        月      十一      日
                    最 高 行 政 法 院  第 五 庭
                                審 判 長 法  官      廖  政  雄
                                         法  官      趙  永  康
                                         法  官      林  清  祥
                                         法  官      鍾  耀  光
                                         法  官      姜  仁  脩
右  正  本  證  明  與  原  本  無  異
                                         法院書記官  莊  俊  亨
中    華    民    國      九十      年      十        月      十一      日


司法院資訊處製作；財團法人民間司法改革基金會備份。
